臺灣橋頭地方法院民事判決　　　　　 110年度橋小字第1306號
原　　　告　明台產物保險股份有限公司

法定代理人　長耕一
訴訟代理人　楊鵬遠律師
被　　　告　林韋成　
上列當事人間請求損害賠償事件，本院於民國110 年12月1 日言
詞辯論終結，判決如下：
    主  文
被告應給付原告新臺幣肆萬肆仟零參拾壹元，及自民國一一○年
十月十九日起至清償日止，按週年利率百分之五計算之利息。
原告其餘之訴駁回。
訴訟費用新臺幣壹仟元由被告負擔新臺幣柒佰元，餘由原告負擔
。
本判決第一項得假執行。但被告如以新臺幣肆萬肆仟零參拾壹元
為原告供擔保，免為假執行。
    事實及理由
一、原告主張：原告承保車牌號碼0000-00 號自用小客車（下稱
    系爭汽車）之車體損失險，於保險期間之民國109 年7 月20
    日晚上11時15分許，因被告騎乘車牌號碼000-0000號普通重
    型機車，行經高雄市鳳山區建國路3 段與青年路2 段之交岔
    路口時，闖紅燈而碰撞並毀損由訴外人林宇宏駕駛之系爭汽
    車（下稱系爭事故）。嗣原告已依保險契約賠付系爭汽車修
    復費用新臺幣（下同）63,997元（含零件23,959元、鈑金工
    資27,287元、烤漆工資12,751元），爰依保險法第53條第1
    項、民法第191 條之2 規定提起本訴。聲明：被告應給付原
    告63,997元，及自起訴狀繕本送達翌日起至清償日止，按週
    年利率5 ％計算之利息。
二、被告則以：對於系爭事故之發生及被告有過失不爭執。但認
    為原告主張金額過高，且送修前沒有通知被告，是送修後才
    寄價格等詞置辯。
三、本院得心證之理由：
㈠、按汽車、機車或其他非依軌道行駛之動力車輛，在使用中加
    損害於他人者，駕駛人應賠償因此所生之損害，民法第191
    條之2 前段定有明文。又被保險人因保險人應負保險責任之
    損失發生，而對於第三人有損失賠償請求權者，保險人得於
    給付賠償金額後，代位行使被保險人對於第三人之請求權；
    但其所請求之數額，以不逾賠償金額為限，保險法第53條第
    1 項規定甚明。經查，原告主張其承保系爭汽車之車體損失
    險，於保險期間之109 年7 月20日晚上11時15分許，因被告
    騎乘前述機車行經高雄市鳳山區建國路3 段與青年路2 段之
    交岔路口時，闖紅燈而碰撞並毀損系爭汽車等節，已提出汽
    車保險單、行車執照、高雄市政府警察局道路交通事故當事
    人登記聯單、初步分析研判表、現場圖、現場照片等件為證
    （見本院卷第13至26頁），並有系爭事故發生後為警製作之
    交通事故相關資料存卷可參（見本院卷第69至100 頁），且
    為被告所不爭執，故此部分之事實，先堪認定。
㈡、其次，原告主張其已依約賠付系爭汽車之修繕費用共63,997
    元（含零件23,959元、鈑金工資27,287元、烤漆工資12,751
    元）此節，雖據被告爭執修繕費用過高。但原告已提出與所
    述內容相符之汽車險理賠申請書、修繕照片、汽車險賠款同
    意書、統一發票、估價單作為佐證（見本院卷第29至51頁）
    ，加以系爭事故發生時，乃被告騎乘前述機車撞擊系爭汽車
    之右前車頭處，有道路交通事故調查報告表（二）－１、談
    話紀錄表、現場照片存卷可考（見本院卷第69至74頁、第89
    至100 頁），而系爭汽車進廠修復之車損，即為與碰撞位置
    互核相符之右前葉子板、車門、保險桿、後視鏡、輪胎等處
    之零件更換、鈑金、烤漆塗裝工程等情，亦據本院核閱前揭
    估價單確認無訛。是以，系爭汽車之修繕範圍暨支出費用，
    既核與系爭事故發生時之碰撞位置相互一致，且未見有何不
    合理或不當之處，則原告主張前列修繕費用均為系爭事故所
    造成，依上開證據調查結果，自堪信屬實。被告執以前詞否
    認，容有誤會，自非可採。從而，系爭汽車受有損害既可歸
    責於被告，且原告已依約賠付與系爭事故相關之前列修繕費
    用，則原告主張得依據保險法第53條第1 項規定，於賠償金
    額範圍內，取得求償權利等節，自屬有據。
㈢、次按負損害賠償責任者，除法律另有規定或契約另有訂定外
    ，應回復他方損害發生前之原狀；債權人亦得請求支付回復
    原狀所必要之費用，以代回復原狀，民法第213 條第1 項、
    第3 項已有明文。而損害賠償既係在填補被害人所受之損害
    ，使其回復物被毀損前之應有狀態，自不應使之額外受利，
    故被害人修理材料以新品換舊品者，應予折舊。經查，原告
    賠付系爭汽車修繕費用分別為零件23,959元、鈑金工資27,2
    87元、烤漆工資12,751元，雖經本院認定如前，但依上開說
    明，計算被告應負擔之賠償數額時，仍應扣除零件折舊部分
    始屬合理。其次，系爭汽車係100 年8 月出廠，有卷附行車
    執照可按（見本院卷第15頁），迄至系爭事故時，使用期間
    已逾行政院所頒固定資產耐用年數表及固定資產折舊率有關
    汽車耐用年數為5 年之規定，則該車修理時，更換零件部分
    自僅得請求殘值即3,993 元【計算方式：殘價＝取得成本÷
    （耐用年數＋1 ）：23,959÷（5 ＋1 ）≒3,993 ；小數點
    以下四捨五入】，再加計不予折舊之鈑金工資27,287元、烤
    漆工資12,751元後，原告得請求修復所須之必要費用應為44
    ,031元；逾此範圍之主張，即非有理。
四、綜上所述，原告請求被告應給付原告44,031元，及自起訴狀
    繕本送達翌日即110 年10月19日起至清償日止（起算依據詳
    見本院卷第63頁之送達證書），按週年利率5 ％計算之利息
    ，為有理由，應予准許；逾此範圍請求，即屬無據，應予駁
    回。
五、原告勝訴部分，係依民事訴訟法第436 條之8 第1 項適用小
    額程序為被告敗訴之判決，依同法第436 條之20規定，應依
    職權宣告假執行。另依同法第392 條第2 項規定，職權宣告
    被告如預供擔保，免為假執行。
六、本件事證已臻明確，兩造其餘攻擊防禦方法及舉證，經核與
    判決結果不生影響，無逐一論列之必要，併予敘明。
七、訴訟費用負擔之依據：民事訴訟法第79條。本件訴訟費用額
    ，依後附計算式確定如主文所示之金額。
中    華    民    國   110    年    12    月    9     日
                  橋頭簡易庭  法      官  楊博欽
以上正本係照原本作成。
民事訴訟法第436 條之24第2 項：對於本判決之上訴，非以違背
法令為理由，不得為之。
如對本判決上訴，須於判決送達後20日內向本院提出上訴狀，並
須表明原判決所違背之法令及其具體內容與依訴訟資料可認為原
判決有違背法令之理由。
中    華    民    國   110    年    12    月    13    日
                            書  記  官  程淑萍
訴訟費用計算式：
裁判費（新臺幣）   1,000元
合計               1,000元